臺灣臺南地方法院刑事判決　　　　　　100年度交易字第205號
公　訴　人　臺灣臺南地方法院檢察署檢察官
被　　　告　李正中
上列被告因過失傷害案件，經檢察官提起公訴（100 年度偵字第
2269號），被告就被訴事實為有罪之陳述，經告知簡式審判程序
之旨，並聽取當事人之意見後，本院裁定進行簡式審判程序，茲
判決如下：
    主  文
李正中因過失傷害人，處拘役伍拾日，如易科罰金，以新臺幣壹
仟元折算壹日。
    事實及理由
一、李正中於民國99年7 月6 日下午，駕駛車牌號碼T6-3712 號
    自用小客車，沿臺南市○市區○○路由東往西方向行駛，於
    同日下午5 時15分許，行經民生路137 之3 號前欲左轉時，
    本應注意汽車行駛至交岔路口，轉彎車應讓直行車先行，而
    依當時天候晴、日間自然光線、柏油路面乾燥、無缺陷，且
    無障礙物、視距復屬良好，客觀上並無不能注意之情事，詎
    李正中竟疏未注意對向車道動態即貿然左轉，適有沿民生路
    由西往東方向行駛，騎乘車牌號碼LV9-551 號重型機車之蔡
    雅淳，亦疏未注意車前狀況行至該處，李正中因有上開疏失
    ，致所駕駛之自用小客車右後車門及右後輪胎處與蔡雅淳所
    騎乘之上開機車車頭發生碰撞，蔡雅淳人車倒地，受有左橈
    骨末端閉鎖性骨折之傷害。李正中於肇事後，在未有偵查犯
    罪職務之機關或公務員發覺其為犯罪人前，即向至現場處理
    本件道路交通事故，尚不知肇事者為何人之臺南市政府警察
    局善化分局交通事故處理小組警員供承其肇事犯罪，自首並
    接受裁判。案經蔡雅淳告訴臺南市政府警察局善化分局報告
    臺灣臺南地方法院檢察署檢察官偵查起訴，改行簡式審判程
    序審理。
二、證據：
(一)被告李正中於警詢、偵訊及本院審理時之自白。
(二)證人即告訴人蔡雅淳於警詢、偵查及本院審理時之指證。
(三)道路交通事故現場圖、道路交通事故調查報告表（一）、（
    二）各1 紙及道路交通事故照片13幀。
(四)宏科醫院出具之診斷證明書1紙。
(五)臺灣省臺南區車輛行車事故鑑定委員會鑑定意見書1份。
三、另按汽車行駛時，駕駛人應注意車前狀況，並隨時採取必要
    之安全措施，道路交通安全規則第94條第3 項定有明文。查
    被告於警詢時供稱：「我要左轉至民生路173-3 號五金行買
    東西，我有看到告訴人騎乘之重型機車從我對向車道駛來，
    距離大約50公尺左右，我研判對方車子速度應該不會與我車
    子發生碰撞，我認為我可以安全作左轉，我左轉時對方車子
    撞擊我車子右側後車門位置而肇事」等語（詳警卷第2-3 頁
    ）；另於偵查時陳述：「事故前我還沒轉彎時就有看到告訴
    人騎車從我對向駛來，距離我約十五個機車車身遠，我想他
    應該不會與我撞到，我就左轉，我左轉到路肩時，告訴人撞
    到我車子的右側後門」等語（詳100 年度核交字第695 號偵
    查卷第5 頁）；再於本院審理時陳稱：「我要轉彎時有看到
    告訴人騎乘重型機車在前方，距離我約二十至三十公尺，我
    轉彎過去時，告訴人才騎乘重型機車撞上我車子右後方，我
    車是右側後門及快要到輪子處撞損」、「我在要轉彎的那個
    瞬間，告訴人約在我的五十公尺前，我認為我可以轉過去，
    可能是我轉彎的車速太慢，所以才撞到，我並不是突然左轉
    」等語（詳本院卷第14頁背面、第27頁），再觀諸事故現場
    圖及事故現場照片（詳警卷第14頁、第26頁）所載，告訴人
    之機車在路面邊線左側10-20 公分處遺留有長約2 公尺之煞
    車痕跡，另參以被告之車損照片，被告所駕車輛右後門靠近
    輪胎處有顯著凹痕（詳警卷第28頁照片），可知告訴人於兩
    車碰撞時係行駛在民生路靠近路面邊線處，且於碰撞前一剎
    那，被告所駕駛之自小客車業已完成左轉，其車身之二分之
    一並已駛入路肩，依此研判，難認被告係突然左轉而立即與
    告訴人之機車發生碰撞，是告訴人有疏未注意車前狀況之過
    失至為明確，況前開臺灣省臺南區車輛行車事故鑑定委員會
    之鑑定意見亦認為：「蔡雅淳駕駛普通重型機器腳踏車，未
    注意車前狀況，為肇事次因」，因之，告訴人陳稱本件其並
    無過失云云，顯與事實不符，併此敘明。
四、核被告李正中所為，係犯刑法第284 條第1 項前段之過失傷
    害罪。被告於肇事後，在未有偵查犯罪職務之機關或公務員
    發覺其為犯罪人前，即向處理本件道路交通事故，尚不知肇
    事者為何人之臺南市政府警察局善化分局交通事故處理小組
    警員供承其肇事犯罪，自首並接受裁判等情，有臺南市○○
    ○道路交通事故肇事人自首情形紀錄表1 紙在卷（詳警卷第
    17頁）足稽，爰依刑法第62條前段之規定減輕其刑。爰審酌
    被告並無刑案前科紀錄，有臺灣臺南地方法院檢察署刑案資
    料查註紀錄表及臺灣高等法院被告前案紀錄表各1 份在卷可
    按，堪認其品性尚佳，並審酌其生活狀況、大學畢業之智識
    程度，及被告駕駛自用小客車疏未注意讓直行車先行，致告
    訴人受有上揭傷害，然告訴人於本件車禍亦與有過失，被告
    迄今尚未與告訴人達成和解，暨被告犯罪後坦承犯行之態度
    等一切情狀，量處如主文所示之刑，並諭知如易科罰金之折
    算標準，以資懲儆。
據上論斷，應依刑事訴訟法第273 條之1 第1 項、第299 條第1
項前段、第310 條之2 、第454 條第1 項，刑法第284 條第1 項
前段、第62條前段、第41條第1 項前段，刑法施行法第1 條之1
第1 項、第2 項前段，判決如主文。
本案經檢察官吳坤城到庭執行職務。
中    華    民    國   100    年    8     月    24    日
                      交通法庭  法  官  鄭燕璘
以上正本證明與原本無異。
如不服本判決，應於判決送達後10日內，向本院提出上訴書狀，
且上訴書狀應敘述具體理由，而上訴書狀未敘述上訴理由者，應
於上訴期間（即自收受判決書之翌日起算10日）屆滿後20日內補
提理由書。
                                書記官  蔡明峰
中    華    民    國   100    年    8     月    24    日
附錄本案論罪科刑法條全文：
刑法第284條：
因過失傷害人者，處6 月以下有期徒刑、拘役或5 百元以下罰金
，致重傷者，處1 年以下有期徒刑、拘役或5 百元以下罰金。
從事業務之人，因業務上之過失傷害人者，處1 年以下有期徒刑
、拘役或1 千元以下罰金，致重傷者，處3 年以下有期徒刑、拘
役或2 千元以下罰金。